臺灣澎湖地方法院刑事判決　　　　　　　　94年度易字第38號
公　訴　人　臺灣澎湖地方法院檢察署檢察官
被　　　告　甲○○
上列被告因家暴傷害案件，經檢察官提起公訴（94年度偵字第
360、469號），本院判決如下：
    主  文
甲○○連續違反法院依家庭暴力防治法第十三條所為禁止實施家
庭暴力行為之裁定，累犯，處有期徒刑伍月，如易科罰金，以參
佰元折算壹日。
    事  實
一、甲○○曾於民國93年間，因違反保護令罪等案件，經本院判
    處有期徒刑3月確定，於93年12月6日易科罰金執行完畢，仍
    不知悔改，因與乙○○係夫妻，二人間具有家庭暴力防治法
    第3條第1款所定之家庭成員關係，且經本院於94年5月19日
    以94年度家護字第24號民事通常保護令裁定令其於1年內不
    得對乙○○實施身體或精神上不法侵害之家庭暴力行為，竟
    於94年5月30日收受保護令後，基於傷害及違反保護令之概
    括犯意，於94年7月6日21時40分許，在澎湖縣湖西鄉紅羅村
    89號自宅內，因乙○○告知將於次日至警局陳述保護令案件
    相關案情，乃心生不滿，徒手毆打乙○○，致乙○○受有頭
    頂部血腫（3*2公分）、上唇血腫（0.5*1公分）、右膝擦挫
    傷兩處（2公分，2公分）及右手肘擦傷（2公分）等傷害，
    復於94年7月16日，酒後返回上址家中吵鬧，進而徒手毆打
    乙○○，乙○○因之受有右頸部瘀傷（6*4公分）、左頸部
    瘀挫傷（8*6公分）及右足挫扭傷等傷害，連續2次傷害乙○
    ○並均違反上開保護令。
二、案經乙○○訴由澎湖縣警察局馬公分局報告臺灣澎湖地方法
    院檢察署檢察官及臺灣澎湖地方法院檢察署檢察官自動檢舉
    偵查起訴
　　。
    理   由
一、訊據被告甲○○矢口否認有何傷害或違反保護令之犯行，辯
    稱：伊未動手毆打乙○○，是乙○○一直與伊吵架糾纏，伊
    不知道乙○○之傷勢從何而來云云。惟查，被告分別於94年
    7月6日、7月16日毆傷被害人乙○○之事實，業據被害人乙
    ○○到庭指訴甚詳，並有行政院衛生署澎湖醫院94年7月7日
    、7月19日澎醫傷診字第057、062號驗傷診斷書附卷可稽。
    參諸被告自承94年7月6日、7月16日均有與被害人發生爭執
    ，且於94年7月6日有動手推被害人（見本院94年10月26日準
    備程序筆錄），衡情被告即有因受激失控而施暴之動機，而
    被害人2次所受傷害遍佈頭、臉、頸、手、足各部，且頸部
    傷勢係屬掐痕，亦均足認係遭他人外力所致，行政院衛生署
    澎湖醫院94年8月9日澎醫病字第0940002565號函附乙○○就
    醫摘要（見94年偵字第360號卷第23頁）亦同此判斷等情，
    被害人上開指訴即屬信而有徵。雖證人即被告與被害人之女
    林依婷於偵查中陳稱其於94年7月6日晚間未看到被告毆打被
    害人等語，惟其既自承並未全程目睹被害人與被告爭執情形
    ，即有偏認之虞，自不得遽採該證詞而為有利於被告之認定
    。此外，復有行政院衛生署澎湖醫院94年8月9日澎醫病字第
    0940002565號函附乙○○病歷表、護理紀錄、本院94年度家
    護字第24號民事通常保護令、澎湖縣警察局馬公分局保護令
    執行紀錄表、現場圖、現場照片等可佐。本案事證明確，被
    告犯行堪以認定。被告所辯，顯係卸責之詞，不足採信。
二、核被告所為，係犯刑法第277條第1項傷害罪、家庭暴力防治
    法第50條第1款違反保護令罪。被告先後二次傷害及違反保
    護令犯行，均時間緊接，方法相若，所犯為構成要件相同之
    罪，顯均基於概括犯意所為，應各依連續犯之規定論以一罪
    ，並加重其刑。其一行為觸犯連續傷害罪與連續違反保護令
    罪二罪名，為想像競合犯，應從較重之連續違反保護令罪論
    處。被告曾於93年間，因違反保護令罪等案件，經本院判處
    有期徒刑3月確定，於93年12月6日易科罰金執行完畢，有前
    科紀錄表附卷可查，其於5年內再犯本件有期徒刑之罪，為
    累犯，應遞加重其刑。爰審酌被告飾詞否認，犯後未見悔意
    等一切情狀，量處被告如主文所示之刑，並諭知易科罰金之
    折算標準。
據上論斷，應依刑事訴訟法第299條第1項前段，家庭暴力防治法
第50條第1款，刑法第277條第1項、第11條前段、第55條、第56
條、第47條、第41條第1項前段，罰金罰鍰提高標準條例第1條前
段、第2條，判決如主文。
本案經檢察官丙○○到庭執行職務。
中　　華　　民　　國　　94　　年　　11　　月　　23　　日
　　　　　　　　　刑事庭  審判長法　官  管安露
                                法  官  李宛玲
                                法  官  陳順輝
以上正本係照原本作成。
如不服本判決，應於判決送達後10日內，向本院提出上訴狀（須
附繕本。）
中　　華　　民　　國　　94　　年　　11　　月　　23　　日
                                書記官  劉竹苞
附錄：
家庭暴力防治法第50條第1款：
違反法院依第 13 條、第 15 條所為之下列裁定者，為本法所稱
之違反保護令罪，處3年以下有期徒刑、拘役或科或併科新台幣
10萬元以下罰金︰
一  禁止實施家庭暴力行為。
刑法第277條第1項：
傷害人之身體或健康者，處 3 年以下有期徒刑、拘役或 1 千元
以下罰金。
